---
title: "Onderzoek naar de correlatie tussen leeftijd en schoenmaat"
output: html_document
author: 'Jort, Mathijs, Adib, Bram'
date: '24/4/2023'
---

### Onderzoeksvraag

 

Is er een verschil in schoenmaat tussen verschillende sexe

 

### hypothese

 

Er is bij de mens een sexe-verschil in schoenmaat

 

### experiment
Ons plan om ons onderzoeksvraag te beantwoorden van is er  een verschil in schoenmaat bij mensen met een sexeverschil. Dit beantwoorden we door 20 mannen en 20 vrouwen te vragen wat hun schoenmaat is.

 

### Protocol

 

### Benodigheden
1. stem
2. vraag

 

### Data verzamelen

 

we Zoeken samen met ons groepje van de klas, in of rond het schoolgebouw medestudenten. we Vragen beleefd of ze willen participeren in een klein wetenschappelijk onderzoekje voor school waarbij de maten van de schoen en leeftijd zullen worden opgenomen.
Is het antwoord nee, dan groet je vriendelijk en zoek je verder.
Is het antwoord ja, dan vraag je of de proefpersoon zijn schoenmaat en leeftijd wil vertellen. Deze leggen we vast in onze spreadsheet, samen met een laborant-ID  van de proefpersoon. Ten slotte vraag je aan de proefpersoon zijn/haar sexe en legt deze vast. Wil de proefpersoon deze niet geven, of is die nonbinair, dan leggen we dit vast als “anders/onbekend”. Bedank de proefpersoon voor deelname.
Wissel de metingen af tussen de verschillende studenten in jouw groepje.

 

We gaan door totdat we ten minste 40 proefpersonen de gegevens zijn verzameld.

```{r visualize, echo = FALSE}
library(ggplot2)
# Load the data
biometric_data <- read.table(file = "schoenmaat.csv",
                             header = TRUE,
                             sep = ",")
 
# Create a scatterplot of Schoenmaat vs. Leeftijd
ggplot(biometric_data, aes(x = Leeftijd, y = Schoenmaat)) +
  geom_point() +
  stat_summary(aes(group = Leeftijd), fun = mean, geom = "point", size = 3, color = "red") +
  labs(x = "Leeftijd", y = "Schoenmaat", title = "Schoenmaat vs. Leeftijd")
```



```{r visualize2, echo = FALSE}
ggplot(biometric_data,
       mapping = aes(x = Schoenmaat, fill = Sexe)) +
    geom_histogram(bins = 10, colour = "black") + # histogram layer with 10 bins
    facet_wrap(~ Sexe) +                       # split plots over gender
    labs(x = "Schoenmaat", y = "Frequency", title = "Hoevaak komt dezelfde schoenmaat voor bij dezelfde leeftijd") +  # labels for x-axis and y-axis
    theme_minimal()

```


```{r visualize 3, echo = FALSE}
library(ggplot2)
 
#Load the data
biometric_data <- read.table(file = "schoenmaat.csv",
 header = TRUE,
 sep = ",")
 
# maak de plot en voeg lagen toe
ggplot(biometric_data, 
      mapping = aes(x = Sexe, y = Schoenmaat, fill = Sexe)) +
      geom_boxplot() + # boxplot visualisatie
      labs(x = "Sexe", y = "Schoenmaat", title= "Schoenmaat bij mannen vs vrouwen") + # as-labels
      theme_minimal() # beetje schoner plotje maken
```


 
```{r visualize 4, echo = FALSE}
library(ggplot2)
 
#Load the data
biometric_data <- read.table(file = "schoenmaat.csv",
 header = TRUE,
 sep = ",")
 
# maak de plot en voeg lagen toe
ggplot(biometric_data, mapping = aes(x = Sexe, y = Leeftijd, fill = Sexe)) +
 geom_boxplot() + # boxplot visualisatie
 labs(x = "Sexe", y = "Leeftijd", title= "Leeftijd bij mannen vs vrouwen") + # as-labels
 theme_minimal() # beetje schoner plotje maken
```

