---
title: "Onderzoek naar de correlatie tussen leeftijd en schoenmaat"
output:
  html_document:
    css: style.css
    toc: yes
    toc_depth: 3
    toc_float:
      collapsed: yes
      smooth_scroll: yes
author: 'Jort(), Mathijs(451514), Adib(), Bram(456146)'
date: '24/4/2023'
---


## Onderzoeksvraag

 

Is er een verschil in schoenmaat tussen verschillende sexe

 

## Hypothese

 

Er is bij de mens een sexe-verschil in schoenmaat



## Nulhypothese



Er is geen verschil in schoenmaat tussen de sexe



## Experiment
Onze onderzoeksvraag luidt: is er een verschil in schoenmaat tussen mensen met een sexeverschil (e.g. man vergeleken met vrouw), en is er ook een correlatie met leeftijd te vinden?
Dit beantwoorden we door 20 mannen en 20 vrouwen te vragen wat hun schoenmaat en leeftijd is.

 

## Protocol
De methode waarop wij onze data hebben verzameld is een vragenlijst, hier hadden wij geen materiaal voor nodig.
 

### Benodigheden
1. Een spreadsheet, voor het opslaan van verkregen data.
2. Vragen

 

### Data verzamelen

 

We zoeken samen met ons groepje van de klas, in of rond het schoolgebouw medestudenten. We vragen beleefd of ze willen participeren in een klein wetenschappelijk onderzoekje voor school waarbij de maten van de schoen en leeftijd zullen worden opgenomen.
Is het antwoord nee, dan groet je vriendelijk en zoek je verder.
Is het antwoord ja, dan vraag je of de proefpersoon zijn of haar schoenmaat en leeftijd wil vertellen. Deze leggen we vast in onze spreadsheet, samen met een laborant-ID van de proefpersoon. Ten slotte vraag je aan de proefpersoon zijn/haar sexe en legt deze vast. Wil de proefpersoon deze niet geven, of is die nonbinair, dan leggen we dit vast als “anders/onbekend”. Tot slot bedanken we de proefpersoon voor hun deelname.

 

We gaan door totdat we ten minste 40 proefpersonen de gegevens zijn verzameld.

## Grafieken

```{r visualize, echo = FALSE}
library(ggplot2)
# Load the data
biometric_data <- read.table(file = "schoenmaat.csv",
                             header = TRUE,
                             sep = ",")
 
# Create a scatterplot of Schoenmaat vs. Leeftijd
ggplot(biometric_data, aes(x = Leeftijd, y = Schoenmaat)) +
  geom_point() +
  stat_summary(aes(group = Leeftijd), fun = mean, geom = "point", size = 3, color = "red") +
  labs(x = "Leeftijd (in jaren)", y = "Schoenmaat", title = "Schoenmaat vs. Leeftijd")
```

Observatie: Er zit een golvende beweging in de schoenmaten t.o.v. leeftijd. Dit is waarschijnlijk toeval.



```{r visualize2, echo = FALSE}
ggplot(biometric_data,
       mapping = aes(x = Schoenmaat, fill = Sexe)) +
    geom_histogram(bins = 10, colour = "black") + # histogram layer with 10 bins
    facet_wrap(~ Sexe) +                       # split plots over gender
    labs(x = "Schoenmaat", y = "Frequency", title = "Hoevaak komt dezelfde schoenmaat voor bij dezelfde leeftijd") +  # labels for x-axis and y-axis
    theme_minimal()

```

Observatie: De verdeling van schoenmaat bij vrouwen is geleidelijker dan deze bij mannen is.
Maat 45 komt maar 1 keer voor, maat 46 komt 5 keer voor.



```{r visualize 3, echo = FALSE}
library(ggplot2)
 
#Load the data
biometric_data <- read.table(file = "schoenmaat.csv",
 header = TRUE,
 sep = ",")
 
# maak de plot en voeg lagen toe
ggplot(biometric_data, 
      mapping = aes(x = Sexe, y = Schoenmaat, fill = Sexe)) +
      geom_boxplot() + # boxplot visualisatie
      labs(x = "Sexe", y = "Schoenmaat", title= "Schoenmaat bij mannen vs vrouwen") + # as-labels
      theme_minimal() # beetje schoner plotje maken
```

Observatie: Mannen hebben vaker/gemiddeld een grotere schoenmaat dan vrouwen.

 

```{r visualize 4, echo = FALSE}
library(ggplot2)
 
#Load the data
biometric_data <- read.table(file = "schoenmaat.csv",
 header = TRUE,
 sep = ",")
 
# maak de plot en voeg lagen toe
ggplot(biometric_data, mapping = aes(x = Sexe, y = Leeftijd, fill = Sexe)) +
 geom_boxplot() + # boxplot visualisatie
 labs(x = "Sexe", y = "Leeftijd (in jaren)", title= "Leeftijd bij mannen vs vrouwen") + # as-labels
 theme_minimal() # beetje schoner plotje maken
```

Observatie: Mannen die deelnamen aan ons onderzoek zijn gemiddeld jonger dan de vrouwen die deelnamen.




## Tests

```{r visualize 5, echo = FALSE}
shapiro.test(biometric_data$Schoenmaat)
shapiro.test(biometric_data$Leeftijd)

female_ratios <- subset(biometric_data, 
                        subset = Sexe == "v", 
                        select = Schoenmaat, 
                        drop = T) # drop = T forces ro a vector
male_ratios <- subset(biometric_data, 
                        subset = Sexe == "m", 
                        select = Schoenmaat, 
                        drop = T)
t.test(female_ratios, male_ratios)

wilcox.test(Schoenmaat ~ Sexe, data = biometric_data, paired = FALSE)
```


## Reflectie

Het verschil tussen mannen en vrouwen met de schoenmaat is wel sitgnificant verschillend. Mannen hebben gemiddeld
een schoenmaat van 4-5 meer dan vrouwen. De leeftijd is niet significant tot de schoenmaat, want er is geen duidelijk verschil in grootte
van schoenmaat bij mensen die ouder zijn dan de rest. we zouden de verschil in schoenmaat kunnen verklaren door het feit dat mannen andere hormonen hebben dan vrouwen
Het hormoon wat zorgt voor onder andere grotere voeten is testosteron. Dit hormoon zorgt voor betere groei en ontwikkeling van de botten, en dus ook grotere voeten.

De P bij leeftijd is significant verschillend, dit komt omdat bij de mannen we de eerstejaars groep voor het grootste gedeelte hebben gevraagd.
Daarna hebben we een willekeurige groep gevraagd in de kantine die uit verschillende jaren kunnen komen, waardoor de P significant verschilt van de normale verdeling.

De data van ons onderzoek zouden we veranderen doordat leeftijd geen relatie heeft in schoenmaat, dus daardoor zouden wij dit dit protocol
aanpassen als we het nog een keer gaan doen en leeftijd vervangen met de lengte van de persoon in centimeters.




## Conclusie

Onze hypothese van dat mannen een grotere gemiddelde schoenmaat hebben vergeleken met vrouwen is correct. Daarbij is de nulhypothese verworpen aangezien deze
erop duidde dat er juist geen verschil zou zijn in schoenmaat. In de grafieken kun je boxplots zien waarin het verschil en uitschieters bij leeftijd en schoenmaat
te zien valt. De mediaan valt ook te zien, in de vorm van een streep binnenin de plots. Er is ook een bargraph te zien, waarin de frequenties te zien zijn van de 
verschillende schoenmaten. Deze is verdeeld in sexe. Naast deze grafieken is er ook nog een dotmatrix, waarin de verschillende schoenmaten en leeftijden worden weergeven.
Deze zijn gelinkt in deze grafiek, en je kunt duidelijk uitschieters zien. Ook is er een trendlijn zichtbaar.



